臺灣臺北地方法院民事判決
111年度訴字第4527號
原      告  AW000-H109442  真實姓名住所詳卷
訴訟代理人  張簡勵如律師
            鄒萬承律師
被      告  陳冠廷  
訴訟代理人  翁方彬律師
            呂冠勳律師
上列當事人間請求侵權行為損害賠償事件，原告提起刑事附帶民
事訴訟，經本院刑事庭以111年度附民字第459號裁定移送前來，
本院於民國111年11月1日言詞辯論終結，判決如下：
    主  文
被告應給付原告新臺幣肆拾萬元，及自民國一一一年四月二十六
日起至清償日止，按週年利率百分之五計算之利息。
原告其餘之訴駁回。
訴訟費用由被告負擔。
本判決第一項於原告以新臺幣壹拾叄萬元為被告供擔保後，得假
執行；但被告如以新臺幣肆拾萬元為原告預供擔保，得免為假執
行。
原告其餘假執行之聲請駁回。
    事實及理由
一、原告主張：被告前為臺北市政府警察局中正第一分局仁愛路
    派出所(下稱仁愛路派出所)之警員，與伊為同事。被告知悉
    仁愛路派出所女警寢室電熱水器長期失修，致女警值勤時僅
    能在2樓共用浴廁洗澡，竟於民國109年1月3日某時許，趁伊
    在仁愛路派出所2樓共用浴廁洗澡之際，持iPhone手機(下稱
    系爭手機)以錄影方式竊錄伊洗澡之非公開活動及身體隱私
    部位（下稱系爭影像）。嗣被告因另案對伊涉犯妨害秘密刑
    事案件，經臺灣臺北地方檢察署（下稱臺北地檢署）檢察官
    以109年度偵字第27108號提起公訴（下稱另案刑案），於本
    院刑事庭以110年度易字第390號案件審理時，經承審法官於
    110年3月9日前往被告位於臺北市○○區○○路000巷00號住所搜
    索並勘驗被告之電腦，於其雲端儲存空間內發現系爭影像，
    始悉上情（另案刑案業經臺灣高等法院以110年度上易字第1
    581號刑事判決確定）。伊對於被告多次偷窺、竊錄伊裸身
    淋浴洗澡、於自陳刪除竊錄影片照片等檔案後，竟仍保存系
    爭影像未刪除，甚感震驚。被告竊錄系爭影像之不法侵害行
    為，已造成伊盥洗、如廁時內心陰影，日常生活備受影響，
    隨時擔心遭人窺視，致身心痛苦不堪，業經身心診所量測身
    心失調類行屬於身體衰微型，至今仍須服用藥物方能維持日
    常運作，伊因此受有身體權、健康權、隱私權之損害，爰依
    民法第184條第1項前段、第195條第1項請求精神慰撫金新臺
    幣(下同)1,200,000元。並聲明：1.被告應給付原告1,200,0
    00元，及自起訴狀繕本送達之翌日起至清償日止，按週年利
    率5%計算之利息。2.願供擔保，請准宣告假執行。
二、被告則以：伊對於自身所為之違法行為深感懊悔與抱歉，且
    不斷向原告道歉，伊深知自己所為對原告造成心理上之傷害
    ，且該傷害無法以金錢量化亦難以痊癒，伊所能做的係於餘
    生中懺悔自己的行為並對原告致歉。伊已將系爭手機內影像
    全數刪除，系爭影像係系爭手機自動上傳所致，而系爭手機
    已遭另案刑案扣押而無散布於眾之虞。伊與原告均為基層警
    務人員，社經地位、收入約略相當，除每月薪資收入，伊無
    其他不動產，更須協助雙親扶養年邁之祖父母，經濟負擔甚
    重；又伊於另案刑案所為竊錄之侵權行為，業經本院以110
    年度訴字5638號民事判決(下稱另案民案)認定應賠償原告83
    3,996元(包含精神上損失70萬元)，伊已如數給付完畢，就
    另案民案所判賠之金額，是否有涵蓋到本件原告請求隱私權
    、健康權受損害之精神上損失等語置辯。答辯聲明：1.原告
    聲明逾10萬元及其利息部分均駁回。2.如受不利之判決，願
    供擔保請准宣告免為假執行。
三、得心證之理由：　　
(一)按因故意或過失，不法侵害他人之權利者，負損害賠償責任
    ，民法第184條第1項前段定有明文。經查，原告主張被告於
    109年1月3日某時，以錄影方式竊錄原告洗澡之非公開活動
    及身體隱私部位之故意不法侵害行為，業經臺北地檢署檢察
    官以111年度偵字第1204號起訴書提起公訴，並經本院以111
    年度易字第390號刑事判決認定被告犯竊錄他人非公開活動
    及身體隱私部位罪，而處有期徒刑6月，如易科罰金，以1,0
    00元折算1日，並沒收未扣案如附圖(見本院附民卷第51至52
    頁)所示之電腦硬碟1個等情，為被告所不爭執(見本院卷第5
    0頁)，並經本院依職權調取上開刑事案件卷宗（即電子卷證
    ）核閱無訛，堪認原告之主張為真實。是被告故意不法侵害
    原告之身體權、健康權、隱私權，即堪認定。
(二)又按不法侵害他人之身體、健康、名譽、自由、信用、隱私
    、貞操，或不法侵害其他人格法益而情節重大者，被害人雖
    非財產上之損害，亦得請求賠償相當之金額；其名譽被侵害
    者，並得請求回復名譽之適當處分，此民法第195 條第1 項
    定有明文。再按法院於酌定慰撫金數額時，應斟酌加害人與
    被害人雙方之身分、資力與加害程度，及其他各種情形核定
    之（最高法院51年台上字第223號判例意旨參照）。再按民
    法第195條第1項雖規定不法侵害他人之身體、健康者，得請
    求賠償相當金額之非財產上之損害，惟所謂相當，除斟酌雙
    方身份資力外，尤應兼顧加害程度與其身體、健康影響是否
    重大以為斷（最高法院89年度台上字第1952號判決意旨參照
    ）。查，原告因被告前開故意之不法行為致身體權、健康權
    、隱私權受侵害，衡諸社會一般觀念，精神上應受有相當之
    痛苦，自得請求被告賠償精神慰撫金。本院審酌兩造之身分
    地位、經濟狀況、加害程度等一切情狀（見本院卷第50、55
    、57、62，及外放兩造財產資料卷），認為原告所得請求給
    付之慰撫金以400,000元為適當，逾此部分之請求，不予准
    許。被告雖辯稱另案民案已判命被告應賠償833,996元，其
    中包含精神上損失70萬元，被告已如數給付完畢，是否已涵
    蓋本案請求云云，惟觀被告於另案刑案所為竊錄之侵權行為
    時間與本件完全不同，本件被告所為竊錄系爭影像之侵權行
    為非屬另案民案認定之侵權行為範圍，自無何本件被告侵權
    行為損害賠償業經另案民案涵蓋之情，被告以此置辯，洵屬
    無據。
(三)又原告請求之金額屬無確定期限之給付，查，本件起訴狀繕
    本係於111年4月25日送達被告（見附民卷第5頁），原告請
    求加計自起訴狀繕本送達翌日起即111年4月26日至清償日止
    ，按週年利率5%計算之遲延利息，核與民法第203條、第229
    條第2項、第233條第1項前段規定相符，應予准許。
四、綜上，原告依民法第184條第1項前段、第195條第1項請求精
    神慰撫金40萬元，為有理由，應予准許，逾此金額，即屬無
    據。原告陳明願供擔保請為宣告假執行，而原告勝訴部分，
    本判決所命給付金額未逾50萬元，爰依民事訴訟法第389條
    第1項第5款規定依職權宣告假執行；原告所為假執行之聲請
    ，僅在促使法院為此職權之行使，本院不受其拘束，無再命
    原告提供擔保之必要，亦不另為准駁之諭知。又被告就原告
    勝訴部分，陳明願供擔保免為假執行，爰酌定相當之擔保金
    額准許之。至原告敗訴部分，其假執行之聲請已失所附麗，
    應併駁回。又原告因被告前揭侵權行為致受損害，本院酌量
    情形命被告負擔本件訴訟費用，併此敘明。 
五、本件判決之基礎已臻明確，兩造其餘攻擊防禦方法及未經援
    用之舉證，經審酌核與本件判決結果不生影響，不再一一論
    述，附此敘明。
六、訴訟費用負擔之依據：民事訴訟法第79條。
中　　華　　民　　國　　111 　年　　11　　月　　25　　日
                  民事第六庭    法　官　杜慧玲
以上正本係照原本作成。
如對本判決上訴，須於判決送達後20日內向本院提出上訴狀。如
委任律師提起上訴者，應一併繳納上訴審裁判費。
中　　華　　民　　國　　111 　年　　11　　月　　25　　日
                                書記官　陳玉瓊